【裁判字號】    91,訴,2342
【裁判日期】    920227
【裁判案由】    違反槍砲彈藥刀械管制條例
【裁判全文】
臺灣臺中地方法院刑事判決                        九十一年度訴字第二三四二號
    公  訴  人  臺灣臺中地方法院檢察署檢察官
    被      告  甲○○  男  二.
    選任辯護人  林益輝律師
右列被告因違反槍砲彈藥刀械管制條例案件，經檢察官提起公訴（九十一年度偵字第
一五八二九號），本院判決如左：
    主  文
甲○○未經許可，寄藏可發射子彈具有殺傷力之改造手槍，處有期徒刑貳年拾月，併
科罰金新台幣壹拾伍萬元，罰金如易服勞役，以新台幣玖佰元即銀元參佰元折算壹日
。扣案之改造手槍參把（槍枝管制編號分別為：0000000000號、0000
000000號及0000000000號）、子彈共貳拾柒顆及彈匣柒個，均沒收
。
    事  實
一、甲○○於民國八十八年十月十九日前之同年九月或十月間某日，在案外人梁文德
    （已於八十八年十月十九日死亡）所經營位於臺中市○○路某處之傳播公司內，
    向梁文德收受委其寄藏之可發射子彈具有殺傷力之仿美國ＣＯＬＴ廠口徑九ｍｍ
    之半自動手槍製造之仿造手槍二把（槍枝管制編號分別為：000000000
    0號及0000000000號）、仿ＷＡＬＴＨＥＲ廠半自動手槍製造之金屬
    玩具手槍換裝土造金屬槍管改造之改造手槍一把（槍枝管制編號：000000
    0000號）、具有殺傷力之子彈五十八顆（含制式口徑九ｍｍ子彈三十五顆、
    制式口徑七點六二ｍｍ子彈三顆、具直徑約八ｍｍ金屬彈頭之土造子彈三顆、具
    直徑約八點八ｍｍ金屬彈頭之土造子彈三顆、由玩具金屬彈殼加裝直徑約八點八
    ｍｍ金屬彈頭組合而成之改造子彈七顆及由玩具金屬彈殼加裝直徑約七點九ｍｍ
    金屬彈頭組合而成之改造子彈七顆）及認均可分別供該可發射子彈具有殺傷力改
    造手槍使用之主要組成零件之彈匣七個（含金屬彈匣三個及玩具金屬彈匣四個）
    後，竟未經許可，而將上開手槍、子彈及彈匣併予藏放至其位於臺中市○○區○
    ○路一七八巷三八號九樓之租屋處內。嗣於八十九年十月二十七日上午四時四十
    分許，為警在上開甲○○之房間內及頂樓陽台搜索查獲梁文德所寄放前揭具有殺
    傷力之槍、彈與彈匣、不具殺傷力之子彈十三顆及玩具金屬彈匣二個，始知悉上
    情。
二、案經花蓮縣警察局移送臺灣花蓮地方法院檢察署檢察官呈請臺灣高等法院檢察署
    檢察長核轉臺灣臺中地方法院檢察署檢察官偵查起訴。
    理  由
一、右揭事實，業據被告甲○○於檢察官偵查及本院審理時均供認不諱，且核與證人
    即與甲○○同住上址之趙佑廷及蕭玉如分別於警詢及偵查中證述之情節均相符，
    又扣案之改造手槍三把、彈匣九個及子彈七十一顆，經送內政部警政署刑事警察
    局鑑驗之結果，認其中槍枝管制編號為0000000000號及000000
    0000號之槍枝二把，均係仿美國ＣＯＬＴ廠口徑九ｍｍ之半自動手槍製造之
    仿造手槍，槍管內具有六條左旋來復線，機械性能良好，可擊發子彈，均具有殺
    傷力；而其中槍枝管制編號0000000000號之槍枝一把，係仿ＷＡＬＴ
    ＨＥＲ廠半自動手槍製造之金屬玩具手槍換裝土造金屬槍管改造而成，機械性能
    良好，可擊發適用子彈，認具殺傷力；另子彈三十五顆（試射十五顆），認均係
    制式口徑九ｍｍ子彈，均具殺傷力，又子彈三顆（試射三顆），認均係制式口徑
    七點六二ｍｍ子彈，均具殺傷力，而子彈七顆（均試射用罄），除四顆無法擊發
    而不具殺傷力外，認均係具直徑約八ｍｍ金屬彈頭之土造子彈，具有殺傷力，且
    子彈三顆（試射一顆），認均係具直徑約八點八ｍｍ金屬彈頭之土造子彈，認具
    殺傷力，另子彈十六顆（均試射用罄），除九顆無法擊發而不具殺傷力外，認均
    係由玩具金屬彈殼加裝直徑約八點八ｍｍ金屬彈頭組合而成之改造子彈，認均具
    有殺傷力，又子彈七顆（試射二顆），認均係由玩具金屬彈殼加裝直徑約七點九
    ｍｍ金屬彈頭組合而成之改造子彈，可擊發，均具有殺傷力；而扣案之彈匣九個
    ，其中三個認係金屬彈匣，可供槍枝管制編號為0000000000號及00
    00000000號之二把槍枝使用，另彈匣六個，認均係玩具金屬彈匣，其中
    四個可供槍枝管制編號0000000000號之槍枝使用，均屬前揭改造手槍
    之主要組成零件，其餘玩具金屬彈匣二個，則非屬槍砲彈藥刀械管制條例所列之
    主要組成零件，有該局八十九年十一月二十一日刑鑑字第一二四六三一號鑑驗通
    知書、九十二年一月八日刑鑑字第０九一０三三五０八九號函及內政部九十二年
    二月十日內授警字０九二００七五一四五號函在卷可憑，是足見被告自白其確有
    受託寄藏前揭可發射子彈具有殺傷力之改造手槍三把、具有殺傷力之子彈共五十
    八顆及改造手槍主要組成零件之彈匣七個等情，核與事實相符。本案事證明確，
    被告之犯行，堪予認定。
二、核被告甲○○所為，係犯槍砲彈藥刀械管制條例第十一條第四項之未經許可，寄
    藏可發射子彈具有殺傷力之改造手槍罪、同條例第十二條第四項之未經許可，寄
    藏子彈罪及同條例第十三條第四項之未經許可，寄藏改造手槍之主要組成零件罪
    。被告甲○○寄藏上開手槍三把、子彈五十八顆及彈匣七個之行為，當然均包含
    持有性質，故其持有行為應為寄藏行為所吸收，均不另論罪。被告以一行為觸犯
    前開三罪，為想像競合犯，應從一重之未經許可，寄藏可發射子彈具有殺傷力之
    改造手槍罪處斷。公訴人對被告未經許可，寄藏可發射子彈具有殺傷力改造手槍
    主要組成零件之彈匣七個部分，雖於起訴書中漏載起訴法條，然已於起訴書內載
    明該犯罪事實，本院自應予以審理，附此敘明。爰審酌被告犯罪之動機，其寄藏
    可發射子彈，具殺傷力之改造手槍三把、具殺傷力之制式、土造及改造子彈達五
    十八顆及彈匣七個等物，其數量不少，對社會治安有重大危害，然業已坦認寄藏
    之情，且未持槍犯案，其犯罪之動機、目的及其犯罪後之態度等一切情狀，量處
    如主文所示之刑，並諭知罰金易服勞役之折算標準。至扣案可發射子彈具有殺傷
    力之仿美國ＣＯＬＴ廠口徑九ｍｍ之半自動手槍製造之仿造手槍二把（槍枝管制
    編號分別為：0000000000號及0000000000號）、仿ＷＡＬ
    ＴＨＥＲ廠半自動手槍製造之金屬玩具手槍換裝土造金屬槍管改造之改造手槍一
    把（槍枝管制編號：0000000000號）、具有殺傷力之子彈二十七顆（
    原含制式口徑九ｍｍ子彈三十五顆、制式口徑七點六二ｍｍ子彈三顆、具直徑約
    八ｍｍ金屬彈頭之土造子彈三顆、具直徑約八點八ｍｍ金屬彈頭之土造子彈三顆
    、由玩具金屬彈殼加裝直徑約八點八ｍｍ金屬彈頭組合而成之改造子彈七顆及由
    玩具金屬彈殼加裝直徑約七點九ｍｍ金屬彈頭組合而成之改造子彈七顆共五十八
    顆，業經試射三十一顆之部分，已不具違禁物之性質）及認均可分別供該可發射
    子彈具有殺傷力改造手槍使用之主要組成零件之彈匣七個（含金屬彈匣三個及玩
    具金屬彈匣四個），均係違禁物，爰依刑法第三十八條第一項第一款之規定，均
    宣告沒收。另扣案之原具有殺傷力之子彈五十八顆中，業經試射完畢之子彈三十
    一顆，既已失其違禁物之性質，復僅屬被告受託寄藏之物，尚非被告所有，業據
    被告陳稱在卷，爰不另為沒收之諭知，併予敘明。查槍砲彈藥刀械管制條例業於
    九十年十一月十四日修正公布，同年月十六日生效，而修正後之新法已將舊條例
    第十九條宣告強制工作之規定予以刪除，有關宣告強制工作之規定，已不再適用
    ，本件自毋庸為於刑之執行完畢或赦免後，令入勞動場所強制工作之諭知，附此
    敘明。
三、至公訴人雖以扣案之均係具直徑約八ｍｍ金屬彈頭，不具殺傷力之土造子彈四顆
    、均係由玩具金屬彈殼加裝直徑約八點八ｍｍ金屬彈頭組合而成，不具殺傷力之
    改造子彈九顆及非可供前揭槍枝使用之玩具金屬彈匣二個，亦均係被告受梁文德
    委託寄藏之違禁物，而認被告另涉犯同條例第十二條第四項規定之未經許可，寄
    藏前揭子彈之犯行云云。惟查，前揭子彈共十三顆，均因無法擊發而不具殺傷力
    ，又玩具金屬彈匣二個，則非屬槍砲彈藥刀械管制條例所列之主要組成零件等情
    ，既有前揭刑事警察局八十九年十一月二十一日刑鑑字第一二四六三一號鑑驗通
    知書、九十二年一月八日刑鑑字第０九一０三三五０八九號函及內政部九十二年
    二月十日內授警字０九二００七五一四五號函在卷可憑，則被告寄藏前揭子彈及
    彈匣之行為，自無另構成公訴人所指前揭犯行之餘地，而難以該罪相繩，此外復
    無其他積極證據足認被告另有此部分之犯行，原應為無罪之諭知，惟公訴人既認
    此部分與前開有罪部分之犯罪事實，為想像競合犯之裁判上一罪關係，爰不另為
    無罪之諭知，附此敘明。
據上論斷，應依刑事訴訟法第二百九十九條第一項前段，槍砲彈藥刀械管制條例第十
一條第四項、第十二條第四項、第十三條第四項，刑法第十一條前段、第五十五條、
第四十二條第二項、第三十八條第一項第一款，罰金罰鍰提高標準條例第二條，判決
如主文。
中      華      民      國    九十二    年    二      月      二十七    日
                              臺灣臺中地方法院刑事第二庭
                                      法  官  許  惠  瑜
右正本證明與原本無異。
如不服本判決，應於送達後十日內向本院提出上訴狀（須附繕本），上訴於台灣高等
法院台中分院。
                                      書記官
中      華      民      國    九十二    年    三      月        三      日
附錄條文：
槍砲彈藥刀械管制條例第十一條第四項：未經許可，持有、寄藏或意圖販賣而陳列第
一項所列槍砲者，處一年以上七年以下有期徒刑，併科新台幣七百萬元以下罰金。
槍砲彈藥刀械管制條例第十二條第四項
未經許可，持有、寄藏或意圖販賣而陳列子彈者，處五年以下有期徒刑，併科新台幣
三百萬元以下罰金。
槍砲彈藥刀械管制條例第十三條第四項。
未經許可，持有、寄藏或意圖販賣而陳列第一項所列零件者，處六月以上五年以下有
期徒刑，併科新台幣三百萬元以下罰金。


司法院資訊處製作；財團法人民間司法改革基金會備份。
